Inventaris van het archief van de Nederlandse Advocatenvereniging; Nederlandse Orde van Advocaten, 1921-1970 (1972)
Nationaal Archief, Den Haag
- Nader gevonden bescheiden, verspreid op de zolder., C
  - Dossier D 35. Huis der Orde (kantoorgebouw)., 1956 - 1958.; 336
  - Dossier D 36. Tarieven van notarissen., 1958.; 337
  - Dossier D 37. Lezing van vereniging voor Rechtspraktijk., 1958.; 338
  - Dossier D 39. "Vertegenwoordiging België": correspondentie met de Franse Advocatenvereniging., Juni 1958.; 339
  - Dossier D 40. Correspondentie met de Nationale Federale Raad van het Voormalig Verzet., 1958.; 340
  - Dossier D 42. Wetsontwerpen en rapporten over kinderbescherming., 1954 - 1958.; 341
  - Dossier D 3. Vergaderingen van de Algemene Raad., 1957.; 342
  - Dossier "Rapport faillissementsrecht"., 1940.; 343
  - Stukken betreffende verzoeken om vrijstelling van krijgsgevangenschap., 1943.; 344
  - Stukken betreffende de jaarvergadering van de Orde., 1959.; 345
  - Correspondentie van de redactie van het Advocatenblad., 1965.; 346
  - Stukken betreffende een conferentie van de Union des Avocats. Arnhem, 1965.; 347
  - Dossier inzake het beheer van archieven van advocaten., 1954 - 1964.; 348
  - Kranteartikelen, foto's en correspondentie over de lustrumviering bij de jaarvergadering van de Orde., 1962.; 349
  - Dossiers "Pro-Deo-zaken". Tenuitvoerlegging veroordeling., 1941 - 1965.; 350
    - Dossiers "Pro-Deo-zaken". Vertraging gratis admissie. 1941 - 1947., -
    - Enquête over vergoeding. 1951 - 1960., -
  - Dossier: Richtlijnen voor tarieven van de balie t.o.v. de client., 1960 - 1966.; 351
  - Stukken betreffende appèls van de deken., 1967 - 1968.; 352
  - Tabellarisch kasboek van de Nederlandse Advocatenvereniging., 1947 - 1950.; 353
  - Doorslagen van uitgaande brieven, met klapper., 1962 - 1963.; 354
  - Verzoekschriften aan de voorzitter van de Orde om hulp en tussenkomst in geschillen met advocaten., 1965 - 1969.; 355
  - Dossier, houdende beslissingen van het Hof van Discipline., 1957 - 1971.; 356
    Openbaarheid beperkt tot 01-01-2022
  - Notulen van jaarvergaderingen en bestuursvergaderingen van de Nederlandse Advocatenvereniging., 1922 - 1932.; 357
  - Verzoekschriften aan de voorzitter van de Orde om hulp en tussenkomst in geschillen met advocaten., 1970 - 1971.; 358